【裁判字號】    97,上訴,5884
【裁判日期】    980120
【裁判案由】    毒品危害防制條例
【裁判全文】
臺灣高等法院刑事判決                97年度上訴字第5863號
                                    97年度上訴字第5884號
上  訴  人
即  被  告  甲○○原名黃貫二
                    現於臺灣桃園看守所
上列上訴人因毒品危害防制條例案件，不服臺灣桃園地方法院97
年度審訴字第858號、第1675號，中華民國97年11月7日第一審判
決（起訴案號：臺灣桃園地方法院檢察署97年度毒偵字第1016號
、第3083號），提起上訴，本院判決如下：
    主  文
上訴駁回。
    事  實
一、甲○○（原名黃貫二）前於民國89年間因施用毒品案件，經
    原審以89年度毒聲字第6848號裁定送觀察、勒戒後，認有繼
    續施用毒品之傾向，又經原審以90年度毒聲字第42號裁定送
    強制戒治，嗣經原審裁定停止戒治後，再經原審裁定撤銷停
    止戒治復入強制戒治處所施以強制戒治，而於91年11月25日
    戒治期滿執行完畢，並經臺灣桃園地方法院檢察署檢察官以
    91年度戒偵字第661 號為不起訴處分確定；於上開強制戒治
    執行完畢釋放後5 年內，又於94年間因施用第一、二級毒品
    案件，經原審以94年度訴字第2047號判決判處有期徒刑9 月
    、4月，應執行有期徒刑1年確定，而於96年3月8日縮短刑期
    執行完畢；另於95年間因詐欺案件，經原審以95年度易字第
    1532號判決判處有期徒刑3 月確定，嗣經原審以96年度聲減
    字第8646號裁定減為有期徒刑1月又15日，而於97年2月22日
    易科罰金執行完畢。詎其仍不知悔改並戒除毒癮，復基於施
    用第一、二級毒品之犯意，分別為下列犯行：(一)於97年2 月
    19日上午之某時，在其位於桃園縣楊梅鎮○○路33巷1弄3號
    之住處，施用第一級毒品海洛因及第二級毒品甲基安非他命
    （起訴書誤載為安非他命）各1 次，嗣因另案遭通緝，為警
    於97年2月19日晚間6時45分許，在其位於桃園縣平鎮市○○
    路7巷22號3樓之居處內逮捕查獲，並在其口袋中扣得第一級
    毒品海洛因1 包（驗前毛重0.611公克，驗前淨重0.411公克
    ，因鑑驗使用費失0.002公克，驗餘淨重0.409公克，含與毒
    品無法析離之包裝袋1個）。(二)於97年5月15日上午之某時，
    在桃園縣中壢市某處，施用第一級毒品海洛因及第二級毒品
    甲基安非他命（起訴書誤載為安非他命）各1 次，嗣因另案
    遭通緝，為警於97年5月16日下午5時45分許，在宜蘭縣政府
    警察局礁溪分局內採尿送驗後查獲上情。
二、案經臺北縣政府警察局三峽分局及宜蘭縣政府警察局礁溪分
    局分別報請臺灣桃園地方法院檢察署檢察官偵查起訴。
    理  由
一、上揭事實，迭據被告於警詢時及偵審中坦承不諱，復有臺北
    縣政府警察局三峽分局查獲違反毒品危害防制條例案姓名對
    照表、台灣檢驗科技股份有限公司濫用藥物檢驗報告（尿液
    部分）、宜蘭縣政府警察局礁溪分局毒品犯罪嫌疑人尿液採
    驗作業管制紀錄、慈濟大學濫用藥物檢驗中心檢驗總表各 1
    份，及臺北縣政府警察局三峽分局三峽派出所扣押筆錄、扣
    押物品目錄表、扣案之第一級毒品海洛因1 包含袋（驗前毛
    重0.611公克，驗前淨重0.411公克，因鑑驗使用費失 0.002
    公克，驗餘淨重0.409公克，含與毒品無法析離之包裝袋1個
    ）及交通部民用航空局航空醫務中心毒品鑑定書各1 份，及
    臺灣高等法院被告全國前案紀錄表1 份附卷可稽，是被告前
    開自白，核與事實相符，應可採信。綜上所見，本件被告施
    用前述毒品之犯行，事證業臻明確，均堪認定，應依法論科
    。
二、核被告施用第一級毒品海洛因之行為，係犯毒品危害防制條
    例第10條第1 項之施用第一級毒品罪；又其施用第二級毒品
    甲基安非他命之行為，則犯同條第2 項之施用第二級毒品罪
    。其施用第一級毒品海洛因、第二級毒品甲基安非他命，衡
    情亦應有持有該毒品之行為，惟此持有第一級毒品海洛因、
    第二級毒品甲基安非他命之低度行為，各為其施用第一級毒
    品海洛因及第二級毒品甲基安非他命等高度行為所吸收，均
    不另論罪。其前後4 次施用毒品犯行，乃犯意個別，且行為
    互殊，是應予分論併罰。查被告前於民國89年間因施用毒品
    案件，經原審以89年度毒聲字第6848號裁定送觀察、勒戒後
    ，認有繼續施用毒品之傾向，又經原審以90年度毒聲字第42
    號裁定送強制戒治，嗣經原審裁定停止戒治後，再經原審裁
    定撤銷停止戒治復入強制戒治處所施以強制戒治，而於91年
    11月25日戒治期滿執行完畢，並經臺灣桃園地方法院檢察署
    檢察官以91年度戒偵字第661 號為不起訴處分確定；於上開
    強制戒治執行完畢釋放後5 年內，又於94年間因施用第一、
    二級毒品案件，經原審以94年度訴字第2047號判決判處有期
    徒刑9月、4月，應執行有期徒刑1 年確定，而於96年3月8日
    縮短刑期執行完畢；另於95年間因詐欺案件，經原審以95年
    度易字第1532號判決判處有期徒刑3 月確定，嗣經原審以96
    年度聲減字第8646號裁定減為有期徒刑1 月又15日，而於97
    年2 月22日易科罰金執行完畢亦有上揭被告前案紀錄表在卷
    可徵，其於受徒刑之執行完畢，5 年以內故意再犯有期徒刑
    以上之罪，均為累犯，各應依刑法第47條第1 項規定，分別
    加重其刑。
三、原審以被告罪證明確，適用毒品危害防制條例第10條第1 項
    、第2項、第18條第1項前段，刑法第11條前段、第47條第 1
    項、第51條第5 款等規定，並審酌被告犯罪動機、目的、犯
    後態度等一切情狀，分別量處有期徒刑八月、四月、八月、
    四月，並定應執行有期徒刑一年十一月；暨以扣案之第一級
    毒品海洛因1包含袋（驗餘淨重0.409公克），並說明扣案之
    第一級毒品海洛因1 包，其中包裝袋部分，依現行檢驗方式
    乃以刮除方式為之，包裝袋上仍會摻殘若干毒品無法分離，
    自應一體視為毒品部分，而依毒品危害防制條例第18條第 1
    項前段規定，宣告沒收銷燬之，至鑑驗費失之毒品部分，既
    已滅失，爰不另為沒收銷燬之宣告。經核認事用法俱無不合
    ，量刑亦屬妥適。被告提起上訴，請求從輕量刑云云，為無
    理由，應予駁回。
據上論斷，應依刑事訴訟法第368條，判決如主文。
本案經檢察官劉靜婉到庭執行職務。
中    華    民    國    98    年    1     月    20    日
                  刑事第八庭審判長法  官  鄭文肅
                                  法  官  劉嶽承
                                  法  官  蔡光治
以上正本證明與原本無異。
第一級毒品部分，如不服本判決，應於收受送達後10日內向本院
提出上訴書狀，其未敘述上訴之理由者並得於提起上訴後10日內
向本院補提理由書（均須按他造當事人之人數附繕本）「切勿逕
送上級法院」。
                                  書記官  阮桂芳
中    華    民    國    98    年    1     月    20    日
附錄：本案論罪科刑法條全文
毒品危害防制條例第10條
施用第一級毒品者，處6月以上5年以下有期徒刑。
施用第二級毒品者，處3年以下有期徒刑。


司法院資訊處製作；財團法人民間司法改革基金會備份。
